【裁判字號】    89,易,497
【裁判日期】    891208
【裁判案由】    竊盜
【裁判全文】
臺灣宜蘭地方法院刑事判決                          八十九年度易字第四九七號
    公  訴  人  臺灣宜蘭地方法院檢察署檢察官
    被      告  乙○○
右列被告因竊盜案件，經檢察官提起公訴 (八十九年度偵字第二六四六號)，本院判
決如左：
    主  文
乙○○竊盜未遂，處罰金貳仟元，如易服勞役，以參佰元折算壹日。
    事  實
一、乙○○於民國八十九年九月十九日晚間十時餘許，騎乘腳踏車途經宜蘭縣宜蘭市
    ○○○路光大巷附近，見該巷十七號旁倉庫內擺放由垃圾場或雜貨店撿來之紙板
    二十張，無人看管，竟意圖為自己不法之所有，著手將上開紙板搬到馬路上之腳
    踏車旁，以便載走竊取之，尚未得手之際，旋為所有人甲○○發現，於同日晚間
    十二時許報警查獲，並當場扣得搬到腳踏車旁之紙板二十張。
二、案經宜蘭縣警察局宜蘭分局移送臺灣宜蘭地方法院檢察署檢察官偵查起訴。
    理  由
一、訊據被告矢口否認右開犯行，辯稱：伊是睡不著，到那邊去吹風，未偷被害人東
    西，被害人誣賴伊云云。惟查右揭事實，業據被害人甲○○於警訊時及偵查中供
    述綦詳，且被告係被被害人當場發現而報警查獲，並有已搬到被告所騎乘之腳踏
    車旁之紙板二十張，經被害人領回後所出具之贓物認領保管單一紙附卷可資佐證
    ，而被害人與被告素不相識，衡情並無無端誣賴被告之理，被告辯稱係被害人誣
    賴伊，顯為卸責之詞，不足採信；又被告尚未離開現場，且尚未將紙板裝載上自
    己之腳踏車，顯然紙板尚未置於其實力支配之下，其竊盜尚屬未遂階段，其竊盜
    未遂之事證明確，犯行堪以認定，應依法論科。
二、核被告所為，係犯刑法第第三百二十條第三項、第一項之竊盜未遂罪。被告竊盜
    而未遂，爰依法減輕其刑。審酌被告犯罪動機、手段及所竊之物價值不大，且是
    放在屋外開放之倉庫內，惟犯罪後否認，尚無悔意等一切情狀，量處如主文所示
    之刑，並諭知易服勞役之折算標準。
據上論斷，應依刑事訴訟法第二百九十九條第一項前段，刑法第三百二十條第一項、
第三項、第二十六條前段、第四十二條第二項、罰金罰鍰提高標準條例第一條前段、
第二條，判決如主文。
本案經檢察官林吉泉到庭執行職務。
中    華    民    國      八十九      年      十二     月      八    日
                                      臺灣宜蘭地方法院刑事庭
                                          法  官  林  美  治
右正本證明與原本無異
如不服本判決應於送達後十日內向本院提出上訴狀（應附繕本）
                                          書記官  賴  宜  君
中    華    民    國      八十九      年      十二      月     十一   日
附錄本案論罪科刑法條全文
刑法第三百二十條第一項、第三項：
意圖為自己或第三人不法之所有，而竊取他人之動產者，為竊盜罪，處五年以下有期
徒刑、拘役或五百元以下罰金。
前二項之未遂犯罰之。


司法院資訊處製作；財團法人民間司法改革基金會備份。
